臺灣基隆地方法院刑事判決　　　　　　　 96年度訴字第112號
公　訴　人　臺灣基隆地方法院檢察署檢察官
被　　　告　乙○○
　　　　　　　　　　（現於臺灣基隆看守所羈押中）
選任辯護人　黃丁風律師
被　　　告　甲○○
　　　　　　　　　　（現於臺灣基隆看守所羈押中）
選任辯護人　黃雅羚律師
上列被告因毒品危害防制條例案件，經檢察官提起公訴（95年度
偵字第5679號），本院判決如下：
    主  文
乙○○、甲○○共同意圖販賣而持有第三級毒品，均處有期徒刑
肆年。扣案含第三級毒品愷他命之粉末壹大包（驗餘後淨重玖捌
陸點零壹公克，不含包裝袋）沒收之。上開毒品之外包裝袋壹只
及BENQ牌行動電話貳支（內分別含0000000000、0000000000號門
號之SIM卡各壹張）均沒收。
    事  實
一、乙○○、甲○○明知愷他命（ketamine）為毒品危害防制條
    例所列之第三級毒品，依法不得製造、運輸、販賣，竟因自
    己有施用愷他命之習慣，而貪圖量多低價，乙○○乃於民國
    95年12月9 日星期六傍晚某時許，與甲○○分別出資新臺幣
    （下同）27萬元，於基隆市廟口附近歐鄉旅社樓下以54萬元
    代價向姓名年籍不詳綽號「阿倫」之成年男子購入含第三級
    毒品愷他命之粉末1大包（毛重1003.00公克，驗餘後淨重98
    6.01公克，不含包裝袋），並由乙○○將之藏放在其所騎乘
    之機車座位下之置物箱內，嗣乙○○因購買毒品後無錢花用
    ，欲將所購入之愷他命伺機出售予不特定之人牟利，而續持
    有之，因乙○○知悉丁○○及其朋友有施用愷他命之習慣，
    且日前與丁○○約好95年12月12日要去找丁○○喝酒，乙○○遂欲趁機將上開與甲○○共同出資購入之愷他命賣予丁○○或其朋友，並將所得利潤與甲○○平分，於95年12月12日
    晚間10時許乙○○先騎乘機車將上開購入之愷他命攜至基隆
    市六堵區○○○路幸福人生社區○○○丙○○借得車號3456
    -KM 白色休旅車後，將上開愷他命擺放在休旅車內駕駛座與
    後座中間之地板上，惟因乙○○不會開車，遂以持用之0000
    000000號行動電話撥打甲○○0000000000號行動電話予甲○○要甲○○到幸福人生社區開車與其一同前往與丁○○約好
    之台北縣中和市○○○路214 號麥當勞前，甲○○隨後即到
    幸福人生與乙○○會合，並坐上上開白色休旅車之駕駛座，
    乙○○即在車上將欲將共同出資購買之愷他命伺機出售牟利
    乙情告知甲○○，甲○○亦表同意，繼之即由甲○○駕駛上
    開白色休旅車搭載乙○○於同日晚上23時22分許抵達台北縣
    中和市○○○路214號麥當勞前，乙○○先撥打丁○○00000
    00000 行動電話告知丁○○渠等已到，並與甲○○一同下車
    至麥當勞購買漢堡，不久見丁○○亦駕車來到，乙○○、甲○○即與丁○○一同走回上開白色休旅車，此際因行政院海
    巡署北部地區巡防局基隆機動查緝隊日前接獲情資與台北市
    政府警察局中山分局民權一派出所、基隆市政府警察局第四
    分局組成專案小組，已於該日晚間在台北縣中和市○○○路
    214號麥當勞前實施埋伏，於同日晚間11時40 分左右，當場
    查獲乙○○、甲○○及丁○○，並於甲○○所駕駛搭載乙○○之上開白色休旅車內駕駛座與後座中間之地板上查獲乙○○與甲○○所有欲伺機出售牟利之上開愷他命1 大包，另扣
    得乙○○所有內插0000000000門號SIM卡之BENQ牌行動電話1
    支、甲○○所有內插0000000000門號SIM卡之BENQ 牌行動電
    話1支。
二、案經行政院海巡署北部地區巡防局移送臺灣基隆地方法院檢
    察署檢察官偵查起訴。
    理  由
壹、證據能力部分
一、按憲法第16條保障人民之訴訟權，就刑事被告而言，包含其
    在訴訟上應享有充分之防禦權，刑事被告詰問證人之權利，
    即屬該等權利之一，且屬憲法第8條第1項規定「非由法院依
    法定程序不得審問處罰」之正當法律程序所保障之權利；此
    等憲法上權利之制度性保障，有助於公平審判，及發見真實
    之實現，以達成刑事訴訟之目的，為確保被告對證人（含其
    他具證人適格之人）之詰問權，證人於審判中，應依人證之
    法定程序，到場具結陳述，並接受被告之詰問，其陳述始得
    作為認定被告犯罪事實之判斷依據，至於被告以外之人（含
    證人、共同被告等）於審判外之陳述，除客觀上不能受詰問
    者外，於審判中仍應依法踐行詰問程序（司法院大法官會議
    釋字第582 號解釋文及解釋理由書參照）；又按被告以外之
    人於審判外之言詞或書面陳述，除法律有規定者外，不得作
    為證據；被告以外之人於偵查中向檢察官所為之陳述，除顯
    有不可信之情況者外，得為證據；被告以外之人於檢察事務
    官、司法警察官或司法警察調查中所為之陳述，與審判中不
    符時，其先前之陳述具有較可信之特別情況，且為證明犯罪
    事實存否所必要者，得為證據；被告以外之人於審判外之陳
    述，雖不符前4 條之規定，而經當事人於審判程序同意作為
    證據，法院審酌該言詞陳述或書面陳述作成時之情況，認為
    適當者，亦得為證據。當事人、代理人或辯護人於法院調查
    證據時，知有第159條第1項不得為證據之情形，而未於言詞
    辯論終結前聲明異議者，視為有前項之同意。刑事訴訟法第
    159條第1項、第159條之1第2項、第159條之2、第159條之5
    分別定有明文。而所謂「顯有不可信性」、「特別可信性」
    、「適當性」，係指陳述是否出於供述者之真意、有無違法
    取供情事之信用性而言，故應就偵查或調查筆錄製作之原因
    、過程及其功能等項加以綜合觀察，據以判斷該傳聞證據是
    否「非顯不可信」或「有特別可信之情況」，倘可據以認定
    其任意性暨信用性俱無疑慮者，即可例外賦予「證據能力」
    ，俾其成為法院審判時之適格證據資料；換言之，「證據能
    力」所強調者，實乃其作為認定被告犯罪證據之資格，此與
    其內容究否足以證明被告犯罪之「證明力」，尚有層次上之
    差別，不容混為一談。經查：
    (一)被告乙○○、甲○○均係立於被告地位接受警詢、偵訊，
      其警詢、偵訊筆錄就其自己犯行部分係被告自白，就其他
      共同被告犯行部分，則屬被告以外之人於審判外之陳述，
      本質上屬於證人，為確保被告對證人之對質詰問權，證人
      於審判中，應依法定程序，到場具結陳述，並接受被告之
      詰問，其陳述始得作為認定被告犯罪事實之判斷依據。被
      告乙○○、甲○○於偵查中及本院審理中，均已以證人身
      分而分別為具結陳述，則渠等之供述自有證據能力。然事
      實審法院認其先前向法官所為之陳述為可採，則屬證據取
      捨之問題，法院採信共同被告先前所為不利被告之陳述，
      為法所許（最高法院95年度台上字第422 號判決意旨參照
      ）。
    (二)本案所涉之書證：本件卷附之雙向通聯紀錄、內政部警政
      署刑事警察局95年12月29日刑鑑字第0950189988號鑑定書
      、通訊監察書、監聽錄音光碟、監聽譯文、查獲搜證光碟
      及翻拍照片，除鑑定書係內政部警政署刑事警察局依檢察
      機關概括授權執行鑑定職務所出具之書面鑑定報告，依刑
      事訴訟法第15 9條第1項及同法第208條第1 項準用同法第
      206條第1項之規定，屬於傳聞法則之例外，得作為證據外
      ，有關通訊監察書、監聽錄音光碟、監聽譯文則係行政院
      海巡署北部地區巡防局對於販毒集團進行之通訊監察，監
      聽譯文部分係由有權機關即臺灣臺北地方法院檢察署檢察
      官核發95年北檢大結聲監續字第001442、001622號通訊監
      察書予以監聽，合乎通訊及監察保障法所規範之(一)重罪、
      (二)必要性、(三)相當性、(四)法定期間及(五)書面令狀等法定要
      件而屬合法監聽外，並均經本院審核確認，與上開其餘書
      面證據做成時之情況亦均無何不適作為證據，兼以本院亦
      均已踐行適法之證據調查程序，予被告、辯護人及檢察官
      閱覽暨表示意見之機會，被告、辯護人及檢察官對該等書
      證之證據方法、證據能力亦均未表爭執，而該等書證與檢
      察官主張之事實「販賣第三級毒品愷他命」具有相當之關
      聯性，而本院審酌上開書面陳述，自外部觀之，其製作過
      程並無不適當或有任何違背法定程序之情形，是上開書面
      證據均具有證據能力無疑，另扣案含愷他命之粉末、行動
      電話及行動電話之SIM 卡均係北部地區巡防局基隆查緝隊
      查緝員當場經所有人即被告乙○○、甲○○同意搜索後所
      查扣，有北部地區巡防局基隆查緝隊搜索、扣押筆錄在卷
      可稽，均有證據能力。
貳、實體事項：
一、上開事實，被告乙○○先於警詢、偵查、本院羈押庭隔離訊
    問、移審隔離訊問時供承不諱，嗣於本院審理中翻異前詞否
    認有何共同意圖販賣之犯行；另被告甲○○固坦承其因有施
    用第三級毒品愷他命之習慣而與被告乙○○各別出資27萬元
    ，共同以54萬元之代價向綽號「阿倫」之成年男子購得第三
    級毒品愷他命1大包約重1千公克及於95年12月12日晚上10時
    許有駕駛丙○○所有上開白色休旅車搭載乙○○攜帶1 公斤
    左右之愷他命1大包前往台北縣中和市○○○路214號麥當勞
    前，並於同日晚上1時40 分許為行政院海巡署北部地區巡防
    局基隆機動查緝隊埋伏當場查獲，並在白色休旅車內駕駛座
    與後座中間之地板上查獲上開1公斤左右之愷他命1大包之事
    實，惟矢口否認有何共同意圖販賣愷他命之犯行。經查：
　(一)按「意思之聯絡並不限於事前有所謀議，即僅於行為當時有
    共同犯意之聯絡者，亦屬之，且其表示方法，亦不以明示通
    謀為必要，即相互間有默示之合致，亦無不可。」（最高法
    院73年度台上字第2364號判例可資參照）。經查：被告乙○○如何與被告甲○○共同出資購買第三級毒品愷他命及事後
    如何因缺錢花用而欲伺機將所購買之愷他命出售予不特定之
    第三人牟利之事實，已據被告乙○○於警詢中供認：「（問
    ：你和甲○○是何時？何處？向何人購買？）是我在上禮拜
    六在基隆市夜市附歐鄉旅社樓下，向之前在舞廳跳舞時認識
    的綽號『阿倫』的男子購買的．．．．。（問：你有無告訴
    甲○○何事到台北？）有，我有告訴甲○○說要去找『酷樂
    』喝酒，順便問『酷樂』有無管道可以替我賣掉這些貨，我
    想大約可以賣60萬元。（問：有無告訴甲○○說將來賣掉的
    話要給他多少利潤？）打從一開始我打算自己用掉，但因為
    沒有現金所以就告訴他準備賣掉，如果有賣掉利潤平分。．
    ．．（問：你之前有和綽號『酷樂』的男子聯繫有買賣毒品
      的事嗎？）我有問他，他跟我說要先試看看東西好不好。
    ．．．」（詳5679號偵查卷第41-42 頁）；於偵查中隔離訊
    問並於供認後以證人身分具結時稱：「（問：為何要帶Ｋ他
    命去找『酷樂』？）我知道『酷樂』有朋友也在用Ｋ他命，
    我現在沒有什麼錢，想問『酷樂』有沒有朋友在吃要買，我
    打電話給他時有問他，他說要先看看，所以我就把Ｋ他命帶
    去．．．。（問：Ｋ他命何來？）95年12月9 日禮拜六傍晚
    ，在基隆廟口歐鄉旅社附近跟綽號『阿倫』的男子購買的。
    ．．．（問：打算用少錢賣給『酷樂』？）1公斤60 萬元。
    」（詳5679號偵查卷第95-96頁、第101頁）；於本院羈押庭
    行隔離訊問時供認：「（問：當時是何人去買？）是我們一
    起去買的，阿倫是我認識的朋友，Ｋ他命是我們在12月9 日
    在基隆一起去購買的，我們各出27萬元，．．．。（問：12
    月9 日與甲○○買完Ｋ他命之後有無對分？）沒有。（問：
    為何沒有馬上分？）當時是先說好放在我這裡的。（問：甲○○當時為何沒有要先拿回去？）當時是說要先放在我那裡
    ，可能因為他有事吧，他沒有要求當天買來就馬上分，所以
    我就直接買完後就帶回家。．．．。（問：12月12日為何要
    帶Ｋ他命出來？）那天我原本要去找甲○○，我還沒有找到
    他之前，我是先去找丙○○，丙○○問我是否要與他一起去
    找丁○○，我當時說好，我就去『幸福人生』找丙○○，當
    時從我家去丙○○那裡我是騎乘我的機車，當天我將Ｋ他命
    放在我的機車內一起帶去，我去找丙○○之後，丙○○就約
    我一起搭乘他的白色休旅車要找丁○○，後來上車後丙○○
    又說他臨時有事，因為我不會開車，丙○○就叫我打電話給
    甲○○過來開車去找丁○○，丙○○下車後我就去我的機車
    將我放在機車內的Ｋ他命放在白色休旅車，我當時花很多錢
    買Ｋ他命所以沒有錢可以花用，所以想要賣掉一些Ｋ他命換
    錢，所以我有問丁○○是否需要Ｋ他命，後來因為丁○○叫
    我帶Ｋ他命過去給他看看，所以我就找甲○○過開車去丁○○。．．．。（問：是否就你臨時起意要拿Ｋ他命給丁○○
    看這件事情，甲○○是否知情？）我有告訴他，他也同意。
    ．．．。我就與丁○○聯絡，閒談之間我有告訴他我有Ｋ他
    命，他要我拿Ｋ他命給他看，之後還沒有給他，警察就來查
    獲。」（詳本院95年度聲羈字第147號刑事卷第7-9頁）。於
    本院移審隔離訊問時供認：「（問：查緝人員在車號3456-
    KM自小客車，車內駕駛座與乘客座間的地板上，發現壹包Ｋ
    他命《1公斤》 是誰的？）我與甲○○的。（問：誰出錢購
    買的？）我與被告甲○○每人各出27萬元一起去基隆市廟口
    跟綽號『阿倫』買的。（問：你是在何時向綽號『阿倫』洽
    談購買Ｋ他命？）阿倫在95年12月9 日前幾天有打我的手機
    號碼0000000000給我，問我要不要買Ｋ他命，我說好，他跟
    我說一顆《通稱單位》1公斤54萬元，我在95年12月9日傍晚
    當面問甲○○要不要買，我向甲○○說現在有人有Ｋ他命要
    賣，問他要不要，我跟甲○○說我們兩人共同出錢買，當天
    晚上我跟甲○○約在基隆廟口見面，這個時候『阿倫』又打
    我上開手機給我，約在廟口見面，我與甲○○就一同去赴約
    ，『阿倫』將Ｋ他命交給我，我與甲○○各自將27萬元交給
    『阿倫』，我拿了Ｋ他命就跟甲○○離開了，不知道『阿倫
    』有無確認我們所交付的金錢。（問：當天你跟甲○○如何
    去廟口？）我騎機車去廟口，甲○○如何去我不清楚，我機
    車停在廟口附近，我跟甲○○一起去廟口等『阿倫』。（問
    ：拿了Ｋ他命你放在哪裡？）Ｋ他命有用1 個黃色塑膠袋裝
    著，我拿在手上，再拿到我的機車座位下的置物箱放，後來
    甲○○說他有事就先離開，我就騎機車回去了。（問：你買
    Ｋ他命的27萬元從何而來？）我是包工程的，買Ｋ他命的27
    萬元是我老闆《台南做椅子的》，我都叫他「正哥（音）」
    在95年12月9日前幾天給我的工程款，他是給我現金27 萬元
    ，我拿到27萬元後放在家裡，全部都是千元鈔。（問：95年
    12月12日晚上10左右，你人在哪裡？）在中和市麥當勞。（
    問：你與誰、因何事去中和市麥當勞？）95年12月11日晚上
    約8、9點，我用我的上開手機打丁○○的手機《號碼我存在
    手機裡面不記得》，約丁○○至其上班的酒店喝酒，他說沒
    空，他跟我改時間，改在12日晚上8、9點，12日早上我在家
    ，Ｋ他命仍放在我的機車座位下的置物箱，下午5、6點我用
    我上開手機打丙○○0000000000的手機，問他在做何事，他
    問我等一下要去找綽號『酷樂』（即丁○○）在台北喝酒問
    我要不要去，我並沒有跟丙○○講我前一天已經跟丁○○約
    好了，打完手機後我就騎我的機車去丙○○叫我去的六堵幸
    福人生社區找丙○○，我之前也有去過六堵幸福人生社區1
    、2 次，我不知道是不是丙○○的住處，我到幸福人生社區
    時大約晚上7 點左右，這時候我的女朋友李凱若打我的手機
    給我，問我等一下要不要一起去吃飯，我說我沒有空，講完
    手機後我又騎機車去基隆市○○路轉愛三路的公車站附近找
    綽號『雙胞胎』的朋友找他在路邊的海產店聊天，聊了一下
    子我又回幸福人生社區，丙○○說要去台北找『酷樂』喝酒
    ，我就說好，丙○○就開他的白色喜美休旅車，我坐在副駕
    駛座，丙○○啟動引擎，這時丙○○手機響，通話內容我不
    清楚，告訴我他有事要先走，我就跟段說我要去找『酷樂』
    ，他就說喔好，他又說我又不會開車，我就跟段說不然我找
    甲○○來開車，段就說好車子就借我，我就在車上打甲○○
    手機給甲○○《手機號碼我記在手機內》，我問甲○○有沒
    有空，甲○○說有，我說要去台北找『酷樂』喝酒問他要不
    要去，他說好，我跟他講叫他來幫我開車，過了一下子甲○○就來了，我打電話給甲○○時，丙○○也下車講手機，甲○○到時丙○○還在車下，甲○○就開丙○○的車，出發時
    我先打電話給『酷樂』，跟『酷樂』約在麥當勞，一路上我
    再跟甲○○說明麥當勞的位置，到麥當勞後沒多久丁○○就
    開車到了，這時我們剛好下車買麥當勞丁○○就下車走過來
    我們車上，查緝人員就到了。．．．。（問：你在打電話找
    『酷樂』喝酒時，有無問他要不要買你與被告甲○○共同購
    買的Ｋ他命？）我是打電話問『酷樂』，我手上有Ｋ他命，
    問『酷樂』要不要，他說看看，我沒有告訴他我要賣得價錢
    。（問：Ｋ他命是你跟甲○○共同購買的，你問『酷樂』要
    不要買有無告知甲○○？）我有向甲○○提過說我有問『酷
    樂』問他要不要，甲○○沒有表示意見。．．．」（詳本院
    卷第8-13頁）等情綦詳，核與證人丙○○於本院審理時證述
    ，當日有與證人丁○○約好，後沒有去，被告乙○○向其借
    白色休旅車等情（詳本院96年5月3日審判筆錄）及證人丁○○證述，查獲前一天及當天被告乙○○均有打電話給伊要去
    找伊，與被告乙○○即約在中和市麥當勞前等情（詳本院95
    6年5月22日審判筆錄）相符，亦與被告乙○○所持用之0000
    000000號行動電話紀錄所示之基地台移動情形相符（詳5679
    號偵查卷第201-206 頁，依上開行動電話之通聯紀錄所示，
    基地台之移動情形於17時44分0秒自明德一路186號12樓樓頂
    往實踐路76號7樓往明德一路186號12樓樓頂往工東街20號14
    樓樓頂即均屬幸福人生社區附近移動，至20時34分56秒移動
    至南榮路473號5樓，20分時41分43秒移動至仁三路66號樓頂
    ，20時42分03秒移動至愛三路37號樓頂，20時52分13秒再由
    南榮路開始往幸福社區○○○○○路、明德一路移動），所
    供述Ｋ他命用1 個黃色塑膠袋裝著乙節，亦與搜證錄影光碟
    之翻拍照片上所示相符。而被告乙○○於本院移審訊問時又
    自承其在警局、偵查中之供述係基於自己之自由意識說的，
    並沒有遭到強暴脅迫等非法方式取供（詳本院卷第19頁），
    本院審酌被告乙○○依序於警詢、偵查、本院羈押訊問、移
    審訊問中所為之供述情節一貫且與客觀通聯紀錄、搜證錄影
    光碟之翻拍照片相符一致，另被告乙○○於本院準備程序中
    請其就關於本件之答辯陳述時，復稱：與96年2月8日訊問時
    我所言相同，沒有要補充或更正等語（詳本院卷第43頁）。
    再觀之警詢時間距案發時較近，較不易匿飾及衡量其等間之
    利害關係，復經全程錄音且出於意志陳述，嗣於偵查、本院
    羈押訊問、移審訊問中均係採行隔離訊問，被告乙○○所供
    述之過程亦均描述詳細具體，且其與被告甲○○已認識3、4
    年，與被告甲○○間亦無宿怨嫌隙，被告乙○○於警詢、偵
    查、本院羈押訊問、移審訊問、甚至於本院準備程序中，殊
    無設詞誣陷被告甲○○之理，亦當無甘冒誣告刑責，無端指
    陳被告甲○○知情。雖被告乙○○於本院審理中翻異前詞，
    另為附和被告甲○○之供述，然查，被告乙○○於本院96年
    2月8日當庭裁定諭知與被告甲○○2 人收押並禁止接見通信
    後，曾於同年月26日、同年3月2日與其所選任之辯護人黃丁
    風律師接見討論案情，並經黃丁風律師敘述相關人員所作之
    筆錄及求證其與同案被告之說詞（詳台灣基隆看守所收容人
    律師接見紀錄簿），是被告乙○○於本院96年5月24 日審理
    時所為之供述顯已受到相關人員及同案被告甲○○說詞之影
    響，已不足採。再參酌被告甲○○辯稱伊日要去向被告乙○○拿回託被告乙○○購買之500 公克Ｋ他命，順便應被告乙○○之要求開車載他去台北找朋友云云，然據95年12月12日
    晚上11時40 分查獲當時，在被告2人所共同乘座之白色休旅
    車上所查獲被告2人所共同出資購買之Ｋ他命是以1個包裝袋
    所盛裝，重約1公斤，車上或被告2人身上並未發現有何可以
    秤重之磅秤或任何可盛裝500公克Ｋ 他命粉末之包裝袋，被
    告甲○○要如何在車上自1大包重約1公斤之Ｋ他命粉末中取
    出其出資購買之500公克？取出500公克後又將用何物予以盛
    裝？被告甲○○上開所辯顯與事理有違，亦不足採。由上觀
    之，被告乙○○於警詢、偵查、本院羈押訊問、移審訊問中
    所為之供述，應較其於本院審理時所為供述可採，且較被告
    甲○○所為之供述可信，而得採為被告乙○○自己及被告甲○○論罪之依據。
  (二)此外，經北部地區巡防局基隆查緝隊於上揭時、地在被告2
    人所共同乘座之白色休旅車內駕駛座與後座中間地板上所查
    獲扣案之白色細精體1 大包，經送請內政部警政署刑事警察
    局鑑驗結果，檢出三級毒品愷他命（Ketamine，又稱K 他命
    ）成分，驗前總毛重1003.00公克（包裝塑膠袋重16.64公克
    ）、純度約46.7%，驗前純質淨重約460.63公克，取0.35 鑑
    定用罄0.3 5公克，餘986.01公克，此有該局95年12月29 日
    刑鑑字第0950189988號鑑驗通知書乙紙附卷可憑（見95年度
    毒偵字第5679號偵查卷第183 頁），是本案扣得之物品確係
    愷他命無訛。
  (三)又依據美國食品藥物管理局藥物評估及研究中心之建議，藥
    品最大治療劑量之資料庫顯示，愷他命（Ｋ他命）於人體一
    天施用之最大治療劑量為體重每公斤2毫克。本案被告2人若
    體重均以70公斤計，則被告2人每日之安全施用劑量應為0.1
    4公克，被告2人均供稱每日施用約10幾公克，均已遠逾最大
    安全治療劑量之140倍至210倍實不可能，縱令被告2 人體質
    均異於一般人，每日確實可以施用愷他命10幾公克而不危及
    生命安全，則被告2人一次共同購買約1公斤之愷他命，若天
    天均施用10幾公克不間斷，被告1 人所購買之量至少亦可供
    己施用約50天左右（1人分得500公克，每天施用10公克），
    以臺灣屬於海島型氣候潮濕又溫熱，愷他命粉末若未予以妥
    善存放在防潮環境中，其品質勢必將因受潮而敗壞，是被告
    2人辯稱購買約1公斤之愷他命係為供己施用，並無欲伺機販
    賣牟利，顯係圖卸責之詞，不足採信。
  (四)綜上所述，被告2 人共同出資購入之愷他命毒品數量驗餘後
    淨重為986.01公克，顯超逾其個人短期之施用量，且被告乙○○一開始於警、偵訊、本院羈押訊問、移訊訊問時均已坦
    認欲將與被告甲○○共同出資購買之愷他命伺機出售牟利，
    並有告知被告甲○○，綜上事證、物證作一整體觀察並作綜
    合判斷，足可架構出被告2 人確有伺機販賣所持有之愷他命
    之事實，而上開各項扣案證物足供被告2 人伺機販賣所持有
    之愷他命之事實之補強證據。復以，本案各項事證、物證應
    作統一綜合整體觀察，而非強將各物證、事證、直接證據、
    間接證據及情況證據強為割裂分別判斷，否則即失證據推理
    之功能，致各種之犯罪事實無從憑斷，明乎此，被告2 人上
    開所辯顯係狡飾之詞，不足採信。被告2 人於本案販入並持
    有大量愷他命後，伺機意圖販賣牟利之事實，堪以認定，應
    依法論科。
二、愷他命（ketamine）為毒品危害防制條例第2條第2項第3 款
    所列之第三級毒品，被告2 人意圖販賣而持有第三級毒品愷
    他命係違反同條例第5條第3項意圖販賣而持有第三級毒品罪
    。又被告2 人就上開犯行間，有犯意聯絡及行為分擔，均應
    論以共同正犯。又被告2 人共同出資購買第三級毒品後至意
    圖販賣而持有毒品前之單純持有第三級毒品行為，為意圖販
    賣而持有第三級毒品之高度行為所吸收，均不另論罪。檢察
    官起訴書雖認被告所犯係同條例第4條第3項販賣第三級毒品
    罪，惟被告購入扣案愷他命之初係為供自己施用已如上述，
    檢察官所指尚有未洽，惟其基本事實相同，本院自得依法變
    更起訴法條，並於本院審理中告知被告此部分罪名（見本院
    96年6月12日審判筆錄第5頁），附此說明。爰審酌被告2 人
    前均未曾因犯罪經判決及執行，有臺灣高等法院被告前案紀
    錄表在卷可稽，素行尚可，無論其等係因何因而起販賣之念
    頭，惟此舉已有危害他人身心健康之危險，兼及被告乙○○
    犯罪後先坦承後否認、被告甲○○犯罪後矢口否認犯行之態
    度及扣得之第三級毒品愷他命之重量重達約1 千公克，再審
    酌被告2 人之犯罪之動機、目的、手段、生活狀況、智識程
    度等一切情狀，分別量處如主文所示之刑。扣案之含第三級
    毒品愷他命粉末1大包（驗餘後合計淨重986.01 公克，不含
    包裝袋），依毒品危害防制條例第11條之1 規定，無正當理
    由，不得擅自持有，故屬管制藥品，應依刑法第38條第1 項
    第1款規定沒收之。至包裝上開第三級毒品愷他命之包裝袋1
    只係被告用以包裹毒品，防其裸露、潮濕及便於攜帶之用，
    與分別內插含0000000000、0000000000號門號之SIM卡各1張
    BENQ牌行動電話各1 支，均係被告所有供犯本罪所用之物，
    應依毒品危害防制條例第19條第1 項之規定宣告沒收之。至
    上開第三級毒品愷他命最外層之包裝袋即黃色塑膠袋1 只，
    未據扣案，且無證據證明現尚存在，為免將來執行困難，爰
    不予宣告沒收。另扣案之丁○○所有內插含0000000000號門
    號SIM卡1張NOKIA牌行動電話1支、帳冊1本、毒品吸食盤1個
    ，均非本案被告所有，而扣案之含第三級毒品愷他命粉末2
    小包，1包驗餘後淨重2.54公克、1包驗餘後淨重0.23公克分
    別係被告甲○○與案外人丁○○所有，均無證據證明與本案
    有關，爰均不予宣告沒收，併此敘明。
三、據上論斷，應依刑事訴訟法第299條第1項前段、第300 條、
    第301條第1項前段，毒品危害防制條例第5條第3項、第19條
    第1項，刑法第11條前段、第28條、第38條第1項第1 款，判
    決如主文。
本案經檢察官戊○○到庭執行職務
中　　華　　民　　國　　96　　年　　6　　月　　29 　　日
                  刑事第三庭審判長法    官  鄭景文
                                  法    官  王美婷
                                  法    官  林淑鳳
以上正本證明與原本無異。
如不服本判決應於收受本判決後10日內向本院提出上訴書狀，其
未敘述上訴理由者，並得於提起上訴後10日內向本院補提理由書
狀（均須按他造當事人之人數附繕本）「切勿逕送上級法院」。
中　　華　　民　　國　　96　　年　　6 　　月　　29　　日
                                  書 記 官  郭廷耀
附錄論罪法條：
毒品危害防制條例第5條第3項
意圖販賣而持有第三級毒品者，處 3 年以上 10 年以下有期徒刑
，得併科新臺幣3百萬元以下罰金。
